臺灣新竹地方法院刑事判決　　　　　　　 94年度易字第128號
公　訴　人　臺灣新竹地方法院檢察署檢察官
被　　　告　乙○○　男　24歲.
上列被告因竊盜案件，經檢察官提起公訴（94年度偵字第105 號
、第508號、第555號），本院判決如下：
    主  文
乙○○連續攜帶兇器竊盜，累犯，處有期徒刑拾月。
扣案之六角扳手壹支、機車鑰匙支，均沒收。
    事  實
一、乙○○曾於民國90年間因違反毒品危害防制條例案件，經本
    院於91年2 月27日，以90年易字第853 號判決判處有期徒刑
    六月，如易科罰金以三百元折算一日確定，於92年9 月30日
    縮刑期滿執行完畢，仍不知悔改，因機車故障，缺乏交通工
    具使用，竟基於意圖為自己不法所有之概括犯意，連續於下
    列時地行竊：
（一）於93年12月17日凌晨2 時許，在新竹縣竹北市○○○街17
      1 號前，見辛○○所有之車牌號碼JP7 ─888 號重型機車
      （已發還辛○○）停在路邊無人看管，乘無人注意之際，
      持其所有之機車鑰匙一支（鑰匙上有OKO 字樣），以該支
      鑰匙插入電源開關，扭轉鑰匙開啟電源之方式，竊取上開
      機車，得手後，將車牌丟入頭前溪內，機車則供自己為交
      通工具使用。嗣於同年月23日下午3 時30分許，其騎乘該
      部機車行經新竹縣竹北市○○街停車場出口時，因機車未
      懸掛車牌而為警方攔檢後查知上情，並扣得機車鑰匙一支
      （鑰匙上有OKO 字樣）。
（二）於94年1 月1 日凌晨某時許（起訴書誤為上午7 時許），
      在新竹縣竹北市○○街23巷16號前，見甲○○所有之車牌
      號碼PC2 ─406 號重型機車（已發還甲○○）停在路邊無
      人看管，乘無人注意之際，以不詳方法竊取該部機車，得
      手後，將車牌丟在新竹縣竹東鎮○○路116 巷附近，機車
      則供自己為交通工具使用，嗣並將該部機車棄置在新竹市
      ○○街119 巷口。
（三）於94年1 月10日凌晨4 時許，在新竹市○○街266 巷36弄
      30號前，見法務部調查局新竹市調查站所有，配發給新竹
      市調查站職員丙○○使用之車牌號碼PC7 ─610 號重型機
      車（已發還丙○○）停在路邊無人看管，乘無人注意之際
      ，持其所有之機車鑰匙一支（鑰匙上有SYM 字樣），以該
      支鑰匙插入電源開關，扭轉鑰匙開啟電源之方式，竊取該
      部機車，得手後，將車牌丟入頭前溪內，機車則供自己為
      交通工具使用。嗣於同年1 月12日下午4 時許，其騎乘該
      部機車行經新竹縣竹北市○○路、縣政六路口時，因機車
      未懸掛車牌而為警方攔檢後查知上情，並扣得機車鑰匙一
      支（鑰匙上有SYM 字樣）。
（四）於94年1 月21日凌晨某時許（起訴書誤為上午9 時許），
      在新竹市○○街金山27街221 號前，見陳昱勳所有，由丁○○使用之車牌號碼ILM ─798 號重型機車（已發還丁○○）停在路邊無人看管，乘無人注意之際，攜帶其所有，
      客觀上足以對人之生命、身體構成威脅，可供兇器使用之
      磨尖六角扳手一支，以該支六角扳手插入機車電源開關，
      扭轉扳手開啟電源之方式，竊取該部機車供自己為交通工
      具使用，嗣並將該部機車暫時騎到其先前居住之新竹縣竹
      東鎮○○路116 巷91弄92號前停放。
（五）於94年1 月22日凌晨1 時10分許，在新竹縣竹東鎮○○街
      33號前，見己○○所有之車牌號碼MGD ─485 號重型機車
      （已發己○○）停在路邊無人看管，乘無人注意之際，攜
      帶其所有之機車鑰匙（鑰匙上有M84P字樣）及客觀上足以
      對人之生命、身體構成威脅，可供兇器使用之上開六角扳
      手各一支，接續以機車鑰匙及六角扳手插入機車電源開關
      ，扭轉機車鑰匙或六角扳手之方式，著手竊取該部機車，
      惟其尚未開啟電源，即為警方當場發覺後加以逮捕，並扣
      得機車鑰匙（鑰匙上有M84P字樣）及六角扳手各一支，其
      因此未能竊取該部機車得逞。嗣其於警方訊問時，主動供
      出另竊得機車二部，並帶領警方先到新竹市○○街119 巷
      口起出車牌號碼PC2 ─406 號機車，再至新竹縣竹東鎮○○路116 巷91弄92號前起出車牌號碼ILM ─79 8號機車，
      而查獲其竊盜車牌號碼PC2 ─406 號及ILM ─798 號機車
      之犯行。
二、案經新竹縣警察局竹北分局、竹東分局報請臺灣新竹地方法
    院檢察署檢察官偵查起訴。
    理  由
一、上開事實（一）（二）（三）（五）部分，業經被告乙○○
    於本院審理時坦白承認，核與被害人辛○○供述車牌號碼JP
　　7 ─888 號重型機車遭竊、被害人甲○○供述車牌號碼PC2
    ─406 號重型機車遭竊、被害人丙○○供述車牌號碼PC7 ─
    610 號重型機車遭竊、被害人己○○供述車牌號碼MGD ─48
    5 號重型機車遭竊等情節大致相符，並有辛○○、甲○○、
    丙○○、己○○出具之贓物認領保管單各一紙、新竹縣警察
    局車輛尋獲電腦輸入單二紙、車輛竊盜資料個別查詢報表四
    紙、警方查獲被告後拍攝遭竊車輛與棄置車牌地點相片九張
    及扣案之磨尖六角扳手一支、機車鑰匙三支（鑰匙上分別有
    OKO 、SYM 、M84P字樣）在卷可資佐證，足見被告此部分之
    自白與事實相符，應可採信。其於上開時地竊盜車牌號碼JP
    7 ─888 號、PC2 ─406 號、PC7 ─610 號、MGD ─485 號
    等四部機車之事實應可認定。
二、訊據被告固坦認有帶領警方前往新竹縣竹東鎮○○路116 巷
    91 弄92 號前，起出遭竊之車牌號碼ILM ─798 號重型機車
    之事實，惟矢口否認有何竊盜該部機車之犯行，辯稱：「是
    我母親發現ILM ─798 號機車停在我家門口左邊，我母親發
    現機車隔天我回家時告訴我，我才知道有該部機車，我母親
    還問我車子是誰的，所以那台車不可能是我騎去的。我被警
    方逮捕後，警察叫我交出車子，我懷疑那部機車是贓車，就
    告訴警察那車子很可疑，我沒有說車子是我偷的，警訊筆錄
    記載我承認偷ILM ─798 號機車之內容是警察自己寫的。」
    云云。經查：
（一）陳昱勳所有，由丁○○使用之車牌號碼ILM ─798 號重型
      機車，於94年1 月20日凌晨0 時許停放在新竹市○○街金
      山27街221 號前，同年月21日上午9 時許發現遭人竊走等
      情，業經證人丁○○於警訊時供明在卷，並有車輛竊盜資
      料個別查詢報表一紙在卷可證。又警方查獲被告後，在被
      告帶領下前往其先前居住之新竹縣竹東鎮○○路116 巷91
      弄92號前，起出車牌號碼ILM ─798 號機車，並將該部機
      車發還給丁○○等情，亦經被告供陳明確，復有丁○○出
      具之贓物認領保管單、新竹縣警察局車輛尋獲電腦輸入單
      各一紙及警方起出該部機車時拍攝之相片一張在卷可資佐
      證。
（二）車牌號碼ILM ─798 號機車，係被告於94年1 月21日凌晨
      某時許，在新竹市○○街金山27街221 號前，以扣案之六
      角扳手竊取得手一節，業經被告於警訊時坦稱：「我帶同
      警方取出之ILM ─798 號重型機車，是我一人於94年1 月
      21日凌晨，在新竹市○○街金山27街221 號前，以警方扣
      案之扳手竊取為代步之交通工具。」等語明確（見94年偵
      字第555 號卷第13頁、第14頁）。被告雖辯稱沒有承認偷
      過該部機車，上開警訊筆錄之記載，是警察自己寫的云云
      ，惟本院當庭勘驗警訊錄音帶，並逐字記明警訊錄音帶內
      容後，發現警訊筆錄之記載與錄音帶內容大致相符，有勘
      驗筆錄一紙在卷可證（見本院卷第48頁），故被告此部分
      之辯解，顯與事實不符，無足採信。而上開警訊筆錄內所
      載之被告陳述既與錄音之內容相符，得作為證據，亦無可
      疑。再被告竊盜車牌號碼MGD ─485 號機車未果，為警方
      逮捕後訊問時，主動提起並帶同警方起出其竊盜之車牌號
      碼ILM ─798 號機車等情，業經證人即本件查獲之警員庚○○證述明確，可見被告主動供出上情前，警方並不知道
      被告其他竊盜機車之犯行，如果被告沒有竊盜該部機車，
      或只是懷疑其他車輛是贓車，豈會自白竊盜機車之犯行？
      又豈能明確指出竊盜機車之時間、地點及手法，並帶同警
      方前去機車停放地點起贓？況被告上開自白竊盜機車之時
      間、地點及以六角扳手行竊之手法，亦與證人丁○○證述
      機車遭竊之時間、地點及機車遭竊後鑰匙孔已經損壞，證
      明竊賊係以堅硬器物撬開機車鑰匙孔等情節大致相符，並
      有六角扳手一支扣案可資佐證，堪認被告上開之自白與事
      實相符，應可相信。
（三）被告雖辯稱係懷疑車牌號碼ILM ─798 號機車是贓車，因
      警方要求交出車子，才帶領警方前往取車云云，惟被告於
      警訊中已經自白竊盜上開機車之犯行，其於警訊之自白且
      與事實相符，已如上述。依上開逐字譯文之勘驗筆錄，亦
      未發現被告供稱懷疑車牌號碼IL M─798 號機車係贓車之
      事實，有上開勘驗筆錄一份在卷可佐，故被告翻異前供，
      改稱只是懷疑機車是贓車云云，顯係卸責之詞。再依被告
      此部分之辯解，應是尚不確定該部機車是否為贓車，縱係
      贓車亦與其無何關連，果真如此，被告供出該部機車，並
      帶同警方前往取贓，反而使自己被懷疑涉犯竊盜或贓物罪
      嫌，有遭受刑事追訴之危險，故被告此部分之辯解，亦與
      常情不符，無足相信。
（四）被告另辯稱是回家後，由其母親告知才知道有該部機車存
      在，機車停放前，其並不在家，機車不可能是其放置的云
      云，而證人即被告之母親戊○○固證稱曾詢問被告機車是
      何人所有等語，惟就機車停放時間及詢問被告之用意等事
      項，則證稱：「那台車子擺在我家約三、四天。我是某日
      白天在家裡聽到車子的聲音後出來看，就看到那台車停在
      院子，我怕人家說車是我偷的，怕被連累，才會問被告車
      子是何人的。」等語（見本院卷第55至第57頁）。然上開
      機車於94年1 月20日凌晨0 時許停在新竹市○○街金山27
      街221 號前，同年月21日上午9 時許發現遭竊等情，業經
      證人丁○○於警訊時供明在卷（見94年偵字第555 號卷第
      22頁）。被告則於同年月22日凌晨1 時10分許為警方逮捕
      後，同日白天帶同警方前往取出該部贓車，則如前述，故
      依證人丁○○供述機車遭竊與被告帶同取出機車之時間計
      算，該部機車遭竊不超過三天，而證人戊○○既證稱係在
      白天發現該部遭竊之機車，則證人戊○○發現該部機車到
      警方前去取車期間不及二日，證人戊○○卻證稱機車已經
      停放三、四天左右，明顯與事實不符。又如證人戊○○所
      述發現機車之情況及詢問被告機車是何人所有等語為真，
      則證人戊○○對於機車停放起迄時間應是記憶深刻，對於
      機車停放多久不致有所誤認，故證人戊○○證述發現機車
      之情況及詢問被告機車是何人所有等語是否可信，實值懷
      疑？況證人戊○○既證稱被告不常在家，亦不知機車是何
      人騎來，依理證人戊○○豈會詢問機車是何人所有？再證
      人戊○○供稱以騎腳踏車為交通工具，而在上址住家附近
      釣魚之人又會將機車停在住家院子，該部機車是否為贓車
      ，即與證人戊○○無何關連，只要證人戊○○解釋清楚，
      有何畏懼受到連累之情況？是證人戊○○證述詢問被告機
      車是何人所有，是因為怕受到連累云云，亦難以理解。綜
      上，證人戊○○所述或與事實不符，或有難以理解而值得
      懷疑之處，洵難遽信。證人戊○○附和被告而證稱曾詢問
      被告機車是何人所有等語，應是維護被告之說詞，不足為
      被告有利之認定。
（五）綜上，被告所辯均不足信，其於警訊之自白與事實相符，
      則以採信，其於上開時地持六角扳手竊盜車牌號碼ILM ─
      798 號機車之事實，應可認定。
二、按刑法第321 條第1 項第3 款之攜帶兇器竊盜罪，係以行為
    人攜帶兇器竊盜為加重條件，此所謂兇器，其種類並無限制
    ，凡客觀上足以對人之生命、身體構成威脅，具有危險性之
    兇器均屬之，本件被告持以行竊之磨尖六角扳手為鐵製品，
    堪認該支六角扳手質地堅硬銳利，持之擊刺，足以對人之生
    命、身體構成威脅，為兇器之一種。故核被告於事實（四）
    攜帶六角扳手行竊機車得手之行為，係犯刑法第321 條第1
    項第3 款之攜帶兇器竊盜既遂罪。其於事實（五）攜帶六角
    扳手行竊機車未得手之行為，則係犯刑法第32 1條第1 項第
    3 款、第2 項之攜帶兇器竊盜未遂罪。其於事實（一）（三
    ）以機車鑰匙；於事實（二）以不詳方法竊盜機車得手之行
    為，均係犯刑法第320 條第1 項之普通竊盜既遂罪。又事實
    （二）部分，並無證據證明被告係持六角扳手或其他兇器行
    竊，該部分行為應僅成立刑法第320 條第1 項之普通竊盜罪
    ，公訴人認被告此部分之行為，觸犯刑法第321 條第1 項第
    3 款之攜帶兇器竊盜罪，容有誤會，應予指明。其先後五次
    竊盜之行為，時間緊接，觸犯基本構成要件相同之罪名，顯
    係基於概括犯意反覆為之，為連續犯，應從一情節較重之攜
    帶兇器竊盜既遂罪處斷。再被告曾於90年間因違反毒品危害
    防制條例案件，經本院於91年2 月27日，以90年易字第853
    號判決判處有期徒刑六月，如易科罰金以三百元折算一日確
    定，於92年9 月30日縮刑期滿執行完畢，有臺灣新竹地方法
    院檢察署刑案資料查註紀錄表及高等法院被告前案紀錄表各
    一份在卷可供參考，其受有期徒刑之執行完畢後，五年以內
    再犯有期徒刑以上刑之本罪，為累犯，應依刑法第47條規定
    加重其刑，併遞加重之。爰審酌被告曾有二次違反毒品危害
    防制條例前科之素行、僅因機車故障，即竊取他人機車供自
    己為交通工具使用之犯罪動機與目的、持兇器行竊之手段危
    害性較大、竊取機車四部得手，造成被害人之損失程度及坦
    認部分犯行之犯罪後態度等一切情狀，量處如主文所示之刑
    。至公訴人認為被告因本案竊車犯行遭查獲後，已被限制住
    強制工作，惟本院認為被告已經坦認部分犯行，尚知悔悟，
    而被告竊車之行為又非常業，亦不能僅因被告為累犯，逕認
    其有犯罪之習慣，因此公訴人求刑尚嫌過重，應予指明。扣
    押在案六角扳手一支、機車鑰匙三支（鑰匙上分別有OKO 、
    SYM 、M84P字樣），均為被告所有，供本件竊盜犯行所用之
    物，業經被告陳明在卷，均應依刑法第38條第1 項第2 款之
    規定宣告沒收。
據上論斷，應依刑事訴訟法第299 條第1 項前段，刑法第56條、
第321 條第1 項第3 款、第47條、第38條第1 項第2 款，判決如
主文。
本案經檢察官宋重和到庭執行職務
中　　華　　民　　國　　94　　年　　5 　　月　　16　　日
                  刑事第六庭    審判長法　官　遲中慧
                                      法  官  魏瑞紅
                                      法  官  林昌義
以上正本證明與原本無異。
如不服本判決，應於判決送達後10日內向本院提出上訴狀 (應附
繕本 )，上訴於臺灣高等法院。
中　　華　　民　　國　　94　　年　　5 　　月　　16　　日
                                      書記官  黃旭淑
附錄本判決論罪科刑法條全文：
刑法第321條：
犯竊盜罪而有左列情形之一者，處六月以上、五年以下有期徒刑
：
一  於夜間侵入住宅或有人居住之建築物、船艦或隱匿其內而犯之
    者。
二  毀越門扇、牆垣或其他安全設備而犯之者。
三  攜帶兇器而犯之者。
四  結夥三人以上而犯之者。
五  乘火災、水災或其他災害之際而犯之者。
六  在車站或埠頭而犯之者。
前項之未遂犯罰之。
